臺灣新竹地方法院民事裁定  
110年度小上字第15號
上  訴  人  楊錦鳳  
被上訴人    林淑梅  
上列上列當事人間請求損害賠償事件，上訴人對於中華民國110
年1月13日本院竹北簡易庭109年度竹北小字第508號第一審小額
民事判決提起上訴，本院裁定如下：
    主  文
上訴駁回。
第二審訴訟費用新台幣壹仟伍佰元由上訴人負擔。
    事實及理由
一、按對於小額程序之第一審裁判提起上訴，非以其違背法令為
    理由，不得為之，並應於上訴狀內記載上訴理由，表明原判
    決所違背之法令及其具體內容，暨依訴訟資料可認為原判決
    有違背法令之具體事實，民事訴訟法第436 條之24第2 項、
    第436 條之25分別定有明文。所謂違背法令，係指依同法第
    436 條之32第2 項準用第468 條所定判決不適用法規或適用
    不當、第469 條第1 款至第5 款所定判決當然違背法令之情
    形。是當事人提起上訴，如以判決不適用法規或適用不當為
    理由，其上訴狀或理由書應具體指摘該判決所違背之法令條
    項，或有關解釋字號，或成文法以外之習慣或法理等及其具
    體內容，暨係依何訴訟資料合於該違背法令之具體事實；如
    以判決有同法第469 條第1 款至第5 款情形為理由，其上訴
    狀或理由書應表明該判決有合於各該條款規定情形之具體內
    容，及係依何訴訟資料合於該違背法令之具體事實。如未依
    上述方法表明，或其所表明者與上開法條規定不合時，即難
    認為已合法表明上訴理由，其上訴自非合法（最高法院71年
    台上字第314號裁判意旨參照）。又依民事訴訟法第436條之
    32第2項規定，第469條第6款之判決不備理由或理由矛盾之
    當然違背法令於小額事件之上訴程序並不準用，是小額事件
    中所謂違背法令，並不包含認定事實錯誤、取捨證據不當或
    就當事人提出之事實或證據疏於調查或漏未斟酌之判決不備
    理由情形。另上訴不合法者，第二審法院應依同法第436條
    之32第2項準用第444條第1項規定，以裁定駁回之。
二、上訴意旨略以：依現場圖所示上訴人機車都是直行且在車道
    內，被上訴人所駕駛之自小客貨車右車身有刮痕，上訴人機
    車被撞才會因此受傷，原審均未核對現場圖之位置就判定被
    上訴人無過失；被上訴人於偵訊筆錄中說其正要左轉，原審
    未調查被上訴人為何要左轉、有無打方向燈，亦未要求被上
    訴人提出要左轉之證明；上訴人所受傷勢至今只要天氣變化
    就會不好，希望法院能核對筆錄及現場圖，被上訴人錯在直
    行車疏忽旁邊騎車的人，如核對不出，請逕將本件車禍送覆
    議鑑定等語。並聲明：原判決廢棄。
三、經查，細究上訴人所執之上訴理由，無非係就原審未審酌現
    場圖及被上訴人過失責任認定為爭執，然此均屬對原審取捨
    證據及認定事實之職權行使指摘其不當，上訴人並未表明原
    判決所違背之法令及其具體內容，或具體指摘原判決有何不
    適用法規或適用不當之情形，亦未指明所違背之法規、法則
    或司法解釋，且就整體訴訟資料亦無從認定原判決有何違背
    法令之具體事實，難認上訴人已於上訴狀內依法表明原判決
    如何具體違背法令，揆諸首揭規定及說明，應認上訴人提起
    本件上訴，未具備上訴之合法程式，本院即毋庸命其補正，
    爰逕以裁定駁回其上訴。
四、末按於小額訴訟之上訴程序，法院為訴訟費用之裁判時，應
    確定其費用額，民事訴訟法第436 條之19第1 項、第436 條
    之32第1 項定有明文。本件第二審裁判費用為新臺幣1,500
    元，應由上訴人負擔，爰併為裁定如主文第二項所示。
五、據上論結，本件上訴為不合法。依民事訴訟法第436 之32第
    1 項、第2 項、第436 條之19第1 項、第444 條第1 項前段
    、第95條、第78條，裁定如主文。 
中　　華　　民　　國　　110 　年　　10　　月　　26　　日
                 民事第一庭審判長法　官　李珮瑜
                                 法　官　李宇璿
                                 法  官  楊明箴
以上正本證明與原本無異。 
本裁定不得抗告。
中　　華　　民　　國　　110 　年　　10　　月　　26　　日
                                 書記官　劉亭筠